【裁判字號】    97,訴,2066
【裁判日期】    971125
【裁判案由】    土地增值稅
【裁判全文】
臺北高等行政法院裁定
                                      97年度訴字第2066號
原      告  甲○○
被      告  桃園縣政府地方稅務局
代  表  人  黃興旺（局長）
上列當事人間因土地增值稅事件，原告不服桃園縣政府中華民國
97年6月13日府法訴字第0970188130號訴願決定，提起行政訴訟
。本院裁定如下︰
    主  文
原告之訴駁回。
訴訟費用由原告負擔。
    理  由
一、按「納稅義務人對稅捐稽徵機關之復查決定如有不服，得依
    法提起訴願．．。」、「訴願之提起，應自行政處分達到或
    公告期滿之次日起30日內為之。」、「訴願事件，提起訴願
    逾法定期間者，應為不受理之決定。」、「原告之訴，有起
    訴不備其他要件，而其情形又不可以補正者，行政法院應以
    裁定駁回之。」分別為稅捐稽徵法第38條第1項、訴願法第
    14條第1項、第77條第2款及行政訴訟法第107條第1項第10款
    所明定。次按稅捐稽徵法第19條第1項規定：「為稽徵稅捐
    所發之各種文書，得向納稅義務人之代理人、代表人、經理
    人或管理人以為送達，應受送達人在服役中者，得向其父母
    或配偶以為送達；無父母或配偶者，得委託服役單位代為送
    達。」，為有關應受送達人之規定，至於送達方法，除同法
    第18條規定情形外，依同法第1條規定，仍得準用行政程序
    法有關送達之規定。因此，送達於應受送達人之住居所、事
    務所或營業所不獲會晤應受送達之人者，仍得準用行政程序
    法第73條第1項規定，將文書付與有辨別事理能力之同居人
    、受僱人或應送達處所之接收郵件人員。
二、本件原告因土地增值稅事件，於民國（下同）96年12月4日
    收受被告96年12月3日桃稅法字第0950057654號復查決定書
    之處分，此有經原告之代理人葉阿真之媳楊美貴蓋章簽收之
    送達證書附原處分卷可稽，而依行政程序法第73條第1項規
    定，由同居人代收應送達之文書即發生送達之效力，至該代
    收之同居人何時轉交本人，在所不問。是核計原告提起訴願
    之30日法定不變期間，應自96年12月5日起算，因原告設址
    與受理訴願之桃園縣縣府均位於桃園縣，無庸扣除在途期間
    ，故迄至97年1月3日（星期四）即已屆滿。原告遲至97年2
    月5日委由代理人葉阿真經由被告向桃園縣政府提起訴願，
    此有被告蓋於訴願書上之收件日期章戳可按，是其訴願之提
    起，顯已逾越首開法定不變期間，即屬於不合法。訴願決定
    就程序上予以不受理，自無不合。原告復對之提起行政訴訟
    ，難謂合法，應予駁回。又本件訴訟既不合法，其實體上之
    主張及陳述，自無庸審酌，併此敘明。
三、依行政訴訟法第107條第1項第10款、第104條，民事訴訟法
    第95條、第78條，裁定如主文。
中    華    民    國    97   年     11   月    25     日
            臺北高等行政法院第三庭
                            審判長法  官  姜素娥
                                  法  官  楊莉莉
                                  法  官  劉介中
上為正本係照原本作成。
如不服本裁定，應於送達後10日內向本院提出抗告狀（須按他造
人數附繕本）。
中    華    民    國    97   年     11   月    28     日
                                  書記官  蘇婉婷


司法院資訊處製作；財團法人民間司法改革基金會備份。
